臺灣臺南地方法院民事裁定
111年度司繼字第964號
聲  請  人  王苡帆  




關  係  人  曾智群律師
上列聲請人聲請選任被繼承人王子見遺產管理人等事件，本院裁
定如下：
    主  文
選任曾智群律師（律師證書字號：93臺檢證字第6274號）為被繼
承人王子見（男、民國00年0月0日生、身分證統一編號：Z00000
0000號、民國110年11月18日死亡、生前最後住所：臺南市○○區○
○里○○路000巷0弄00號）之遺產管理人。
准對被繼承人王子見之大陸地區以外之繼承人為承認繼承之公示
催告。被繼承人王子見之大陸地區以外之繼承人，應自本公示催
告裁定揭示之日起壹年貳月內承認繼承。
上述期限屆滿，無繼承人承認繼承時，被繼承人王子見之遺產，
於清償債權並交付遺贈物後，如有剩餘即歸屬國庫。
聲請程序費用由被繼承人王子見之遺產負擔。
    理  由
一、按先順序繼承人均拋棄其繼承權時，由次順序之繼承人繼承
    ，其次順序繼承人有無不明或第四順序之繼承人均拋棄其繼
    承權者，準用關於無人承認繼承之規定。次按繼承開始時，
    繼承人之有無不明，而無親屬會議或親屬會議未於1個月內
    選定遺產管理人者，利害關係人得聲請法院選任遺產管理人
    ，並由法院依公示催告程序，定6個月以上之期限，公告繼
    承人，命其於期限內承認繼承，此觀民法第1176條第6項、
    第1177條、第1178條規定自明。
二、本件聲請意旨略以：聲請人與被繼承人王子見（下稱被繼承
    人）同為臺南市○○區○○段000地號、同段130建號不動產之共
    有人，惟被繼承人業於民國110年11月18日死亡，其他順位
    繼承人均已先於被繼承人死亡，親屬會議亦未於 1個月內選
    定遺產管理人，致聲請人無法對其系爭土地行使權利，爰依
    法聲請選任被繼承人之遺產管理人等語。
三、經查，聲請人之主張，業據提出除戶謄本、繼承系統表、土
    地及建物登記第一類謄本等為證，則被繼承人之法定繼承人
    均先於其死亡，且被繼承人之親屬會議未依民法第1177條規
    定選定遺產管理人，聲請人以利害關係人之地位聲請選任被
    繼承人之遺產管理人，應予准許。
四、復查，遺產管理人之選任係屬法院之職權，其職務涉及公益
    性，除應注意遺產處置之公平性外，尚須慮及其適切性，即
    應兼顧被選任人對遺產、遺債之瞭解程度、處理遺產事務之
    能力與利害關係等綜合判斷之。經本院函詢曾智群等律師擔
    任本件遺產管理人之意願，曾智群律師陳報同意，有本院函
    文、民事陳報狀附卷可稽。本院審酌曾智群律師不僅具專業
    法律知識及能力，且有法律事務之執行經驗，又與聲請人及
    被繼承人間均無親屬或利害關係，由其擔任本件遺產管理人
    ，當能秉持專業倫理與客觀公正態度，善盡管理保存及清算
    遺產之責，是認由其擔任被繼承人之遺產管理人，應屬妥適
    ，爰裁定如主文。
五、依家事事件法第127條第4項之規定，裁定如主文。
中　　華　　民　　國　　111 　年　　5 　　月　　9 　　日
                  家事法庭    司法事務官　吳玲媛
以上正本係照原本作成。
如對本裁定抗告須於裁定送達後10日內向本院提出抗告狀
中　　華　　民　　國　　111 　年　　5 　　月　　9 　　日
                                  書記官　林木村